臺灣桃園地方法院民事簡易判決
111年度壢小字第1077號
原      告  姚秀美  
訴訟代理人  姚崴    
被      告  張清富  

上列當事人間請求損害賠償(交通)事件，本院於民國111年9月27
日言詞辯論終結，判決如下：
    主    文
一、被告應給付原告新臺幣肆萬陸仟捌佰肆拾陸元，及自民國一
    百一十一年四月十六日起至清償日止，按年利率百分之五計
    算之利息。
二、原告其餘之訴駁回。
三、訴訟費用新臺幣壹仟元，其中新臺幣陸佰肆拾參元由被告負
    擔，餘由原告負擔。
四、本判決原告勝訴部分得假執行。
五、原告其餘假執行之聲請駁回。　　　　
    理 由 要 領
一、本件依民事訴訟法第436條之18第1項規定，除下列理由要領
    外，僅記載主文，其餘省略。
二、原告主張：
(一)被告於民國109年2月26日下午，將車牌號碼0000-00號自用
    小客車(下稱肇事汽車)停放於桃園市○○區○○路000巷00號前
    ，嗣於同日下午4時19分許，發動該車欲駛離時，本應注意
    車前狀況，並隨時採取必要之安全措施，而依當時天候晴、
    日間自然光線、柏油路面乾燥無缺陷、無障礙物及視距良好
    等情，客觀上並無不能注意之情事，竟疏於注意，即貿然向
    前行駛，適原告騎乘所有車牌號碼000-000號普通重型機車(
    下稱系爭機車)停在肇事汽車左前方，遂遭肇事汽車碰撞(下
    稱本件事故)，致系爭機車向左傾斜復碰撞訴外人張櫻耀所
    經營之雞肉攤並斜倒在該攤位上，原告因而受有下背部拉挫
    傷之傷害(下稱系爭傷害)，系爭機車亦因而毀損(下稱系爭
    損害)。
(二)原告因本件事故支出醫療費用新臺幣(下同)21,046元、就醫
    所生之交通費用9,800元、系爭機車價值減損3萬元損失，並
    受有精神上之痛苦，故請求精神慰撫金12,000元，合計為72
    ,864元。為此，爰依民法第184條第1項前段、第191條之2、
    第193條第1項及第195條第1項之規定，提起本件訴訟等語。
    並聲明：(一)被告應給付原告72,864元，及自起訴狀繕本送
    達翌日起至清償日止，按年利率5％計算之利息。(二)願供擔
    保，請准宣告假執行。
三、被告則以：兩造間確實有發生車禍，但被告就本件事故並無
    肇事責任，因被告無碰撞系爭機車，且原告所受之系爭傷害
    亦經臺灣高等法院110年度交上訴字第91號刑事判決(下稱系
    爭判決)認定與被告無涉等語，資以抗辯。並聲明：原告之
    訴駁回。
四、是依上開說明，以下僅就(一)被告是否應負損害賠償責任？
    (二)原告得請求賠償之金額若干？記載理由要領如下：　　
(一)被告是否應負損害賠償責任？　　
　1.按因故意或過失，不法侵害他人之權利者，負損害賠償責任
　　；汽車、機車或其他非依軌道行駛之動力車輛，在使用中加
    損害於他人者，駕駛人應賠償因此所生之損害，民法第184 
    條第1項前段、第191條之2前段分別定有明文。汽車行駛時
    ，駕駛人應注意車前狀況及兩車並行之間隔，並隨時採取必
    要之安全措施，按道路交通安全規則第94條第3項前段，亦
    有明文。　
　2.經查，原告於警詢時自陳：事故發生時，伊騎乘系爭機車於
    中正路194巷旁之路邊，為一熄火靜止狀態，而肇事汽車在
    伊右方，並直接碰撞系爭機車右側，導致伊遭系爭機車壓住
    ，腰部受傷等語(見本院卷第16頁)，核與訴外人張櫻耀於警
    詢中證稱：當時伊聽到攤位旁有碰撞聲，抬頭看見系爭機車
    在攤位旁(車頭朝屋內)，肇事汽車則是停在中正路194巷靠
    道路旁(車頭朝龍華路方向)，於肇事汽車碰撞系爭機車後，
    系爭機車復與攤位發生碰撞，之後有聽到有一小姐扶著腰說
    她才剛開完刀等語(見本院卷第17頁反面)，及道路交通事故
    調查表㈡記載兩造車輛撞擊部位(肇事汽車車頭與系爭機車右
    側車身碰撞，見本院卷第12頁)大致相符，復參到路交通事
    故現場圖、調查報告表(一)(二)及現場照片(見本院卷第10
    、12、19至21頁)，及被告本件所涉109年度審交訴字第246
    號、系爭判決準備程序、審理程序之自白(見109年度審交訴
    字第246號卷第41至42、55、60頁；系爭判決卷第249頁)，
    堪認被告駕駛時並未注意車前狀況，致生本件事故甚明，是
    被告辯稱其無碰撞系爭機車一節，顯不足採。復依當時天候
    晴、日間自然光線、柏油路面乾燥無缺陷、亦無障礙物、視
    距良好等一切情狀(見本院卷第11頁)，被告並無不能注意之
    情事，卻未注意車前狀況而碰撞停放其前方之系爭機車，其
    行為具過失且與本件事故之發生具相當因果關係均堪以認定
    。又本件被告所涉過失傷害犯行業經本院以109年度審交訴
    字第246號判處罪刑，被告上訴後，經臺灣高等法院以系爭
    判決駁回被告過失傷害部分之上訴確定，有系爭判決附卷可
    參(見本院卷第75至80頁)，並經本院依職權調閱系爭刑事判
    決電子卷宗核閱無訛。是依前開規定，原告請求被告就系爭
    傷害及損害負賠償責任，應屬有據。
　3.至於被告另辯稱原告所受之系爭傷害經系爭判決認定與被告
    無涉云云。惟查，觀諸上開警詢筆錄可知，原告遭系爭機車
    壓住，並於當場表示腰部疼痛，且於事發後當日就醫確診有
    系爭傷害(即下背部拉挫傷)，此有唯科診所之診斷證明書為
    證(見偵查卷第75頁)，足見被告上開過失行為確使原告受有
    系爭傷害，兩者間自有相當因果關係，而細繹系爭判決之理
    由，亦認定有相當因果關係，被告顯然對系爭判決之內容有
    誤會。
(二)原告得請求賠償之金額若干？
　1.醫療費用部分：　　　　　
　　按不法侵害他人之身體或健康者，對於被害人因此喪失或減
    少勞動能力或增加生活上之需要時，應負損害賠償責任，民
    法第193條第1項定有明文。查原告因本件事故受有系爭傷害
    ，已如前述，而原告主張其因本件事故所致傷勢支出醫療費
    用21,046元，業據其提出唯科診所、臺北榮民總醫院、國立
    臺灣大學醫學院附設醫院(下稱臺大醫學院附設醫院)、國軍
    桃園總醫院附設民眾診療服務處(下稱國軍桃園醫院)醫療費
    用收據等為證(見本院卷第47頁、第51至74頁)。並經本院逐
    一檢視核算前開單據，可知原告支出醫療費用總計為24,747
    元，而原告僅請求21,046元，核屬有據，應予准許。
　2.就醫所生之交通費用部分：
　　⑴按當事人已證明受有損害而不能證明其數額或證明顯有重
      大困難者，法院應審酌一切情況，依所得心證定其數額。
      民事訴訟法第222條第2項定有明文。　
　　⑵原告主張其於109年2月26日至111年1月19日就診期間，從
      原告家(桃園市○○區○○路000巷0號)分別至唯科診所、臺北
      榮民總醫院、臺大醫學院附設醫院及國軍桃園醫院共支出
      就醫交通費9,800元，雖未據原告提出乘車收據，而參原
      告所受系爭傷害及上開醫療費用收據，可知原告有乘車就
      醫之必要，堪認原告受有交通費用之損害，且與本件事故
      有因果關係。復經本院以大都會車隊車資試算程式試算車
      資，自原告家至唯科診所之單趟車資應為140元，而依唯
      科診所醫療費用收據可知，原告於上開就診期間至唯科診
      所1次(來回即2趟)(見本院卷第47頁)，是原告此部分得請
      求之就醫交通費為280元(計算式：140×2＝280元)；原告家
      至臺北榮民總醫院之單趟車資應為1,445元，復依臺北榮
      民總醫院醫療費用收據可知，原告於上開就診期間至臺北
      榮民總醫院8次(來回即16趟)(見本院卷第51至56頁)，是
      原告此部分得請求之就醫交通費為23,120元(計算式：1,4
      45×16＝23,120元)；原告家至臺大醫學院附設醫院之單趟
      車資應為1,215元，復依臺大醫學院附設醫院醫療費用收
      據可知，原告於上開就診期間至臺大醫學院附設醫院18次
      (來回即36趟)(見本院卷第56至66頁)，是原告此部分得請
      求之就醫交通費為43,740元(計算式：1,215×36＝43,740元
      )；原告家至國軍桃園醫院之單趟車資應為240元，復依國
      軍桃園醫院醫療費用收據可知，原告於上開就診期間至國
      軍桃園醫院15次(來回即30趟)(見本院卷第67至74頁)，是
      原告此部分得請求之就醫交通費為7,200元(計算式：240×
      30＝7,200元)。
　　⑶準此，原告得請求就醫交通費合計應為74,340元(計算式：
      280＋23,120＋43,740＋7,200＝74,340元)，而原告僅請求被
      告賠償9,800元，核屬有據，應予准許。
  3.系爭機車價值減損部分：　
　　按不法毀損他人之物者，被害人得請求賠償其物因毀損所減
    少之價額，民法第196條定有明文。經查，系爭機車因本件
    事故毀損業經認定如前，而原告於本院審理中稱該車輛已經
    報廢，並提出車輛異動登記書為證(見本院卷第44頁反面、
    第48頁)，堪認原告所述系爭機車已經報廢為真。又與系爭
    機車款式接近之中古車價格約為7,999元至15,000元左右，
    有原告所提之蝦皮及露天拍賣網截圖在卷可佐(見本院卷第4
    9至50頁)，惟上開拍賣網截圖無法證明該中古車與系爭機車
    出場難分是否相同，本院依民事訴訟法第222條第2項之規定
    ，審酌系爭機車之外觀及係1998年7月出廠(見各資卷車籍資
    料)，距本件事故發生時已逾21年等情，認為系爭機車於本
    件事故發生時之價值為5,000元，方屬合理。又原告自陳已
    受領報廢所得獎勵金1,000元(見本院卷第82頁反面)，是系
    爭機車因本件事故受有價值減損為4,000元(計算式：5,000－
    1,000＝4,000元)，原告得請求被告賠償系爭機車價值減損即
    為4,000元，逾此部分之請求，即屬無據。 　
  4.慰撫金部分：　　
　　⑴不法侵害他人之身體、健康者，被害人雖非財產上之損害
      ，亦得請求賠償相當之金額，民法第195條第1項前段定有
      明文。次按人格權遭遇侵害，受有精神上之痛苦，而請求
      慰藉金之賠償，其核給之標準，須斟酌雙方之身份、資力
      與加害程度及其他各種情形核定相當之數額。且所謂「相
      當」，應以實際加害情形是否重大及被害人之身份、地位
      與加害人之經濟情況等關係定之(最高法院86年度台上字
      第3537號判決意旨參照)。
　　⑵本院審酌原告傷勢之程度、被告之加害程度以及兩造之年
      齡、社會地位、資力(見本院個資卷)等一切情狀，認為原
      告請求12,000元之慰撫金，尚屬適當，應予准許。
  5.綜上，原告得請求之金額應為46,846元(計算式：21,046＋9,
    800＋4,000＋12,000＝46,846元)，逾此範圍之請求，則屬無據
    ，應予駁回。　　
五、綜上所述，原告依民法第184條第1項前段、第191條之2、第
    193條第1項及第195條第1項之規定，請求被告給付如主文第
    1項所示，為有理由，應予准許；逾此範圍之請求，則屬無
    據，應予駁回。　　
中　　華　　民　　國　　111 　年　  10 　月　   12　  日
                  中壢簡易庭      法  官  張博鈞
以上為正本係照原本作成。
如不服本判決，應於送達後20日內，向本院提出上訴狀並表明上
訴理由，如於本判決宣示後送達前提起上訴者，應於判決送達後
20日內補提上訴理由書（須附繕本）。
如委任律師提起上訴者，應一併繳納上訴審裁判費。
中　　華　　民　　國　　111 　年　  10 　月　   12　  日
                                  書記官  張季容
附錄：
一、民事訴訟法第436條之24第2項：
    對於小額程序之第一審裁判上訴或抗告，非以其違背法令為
    理由，不得為之。
二、民事訴訟法第436條之25：
    上訴狀內應記載上訴理由，表明下列各款事項：
    （一）原判決所違背之法令及其具體內容。
    （二）依訴訟資料可認為原判決有違背法令之具體事實。
三、民事訴訟法第471 條第1 項：（依同法第436 條之32第2 項
    規定於小額事件之上訴程式準用之）上訴狀內未表明上訴理
    由者，上訴人應於提起上訴後20日內，提出理由書於原第二
    審法院；未提出者，毌庸命其補正，由原第二審法院以裁定
    駁回之。